Inventaris van het archief van de Directie Internationale Betrekkingen en taakvoorgangers van het Ministerie van Sociale Zaken en Werkgelegenheid, (1957) 1995-2005
Nationaal Archief, Den Haag
- Taakuitvoering, 2
  - Multilaterale samenwerking, 2.3
    - Europese Gemeenschap (EG), 2.3.2
      - Raad van de Europese Unie, 2.3.2.02
        - Stukken betreffende de deelname aan het Comité Werkgelegenheids- en Arbeidsmarktbeleid., 1996 - 1997; 777; 1 pak
        - Stukken betreffende de beoordeling van de Agenda 2000 inzake de ontwikkeling van het beleid van de Unie., 1997; 778; 1 pak
        - Stukken betreffende het internationaal overleg over de Werkgelegenheidstop van 20 - 21 november 1997 te Luxemburg., 779-785
          - 1997, 779; 1 pak
          - 1997, 780; 1 pak
          - 1997, 781; 1 pak
          - 1997, 782; 1 pak
          - 1997, 783; 1 pak
          - 1997, 784; 1 pak
          - 1997, 785; 1 pak
        - Stukken betreffende het algemene overleg met de Vaste Kamercommissie van Sociale Zaken en Werkgelegenheid inzake de voorbereidingen van vergaderingen van de Sociale Raad., 1997 - 1998; 786; 1 pak
        - Vergaderstukken van de Raad van de Europese Unie., 1998 - 2004; 787-798
          - 15 en 16 juni 1998 te Cardiff,1998, 787; 1 pak
          - 8 mei 2000 te Brussel,2000, 788; 1 pak
          - 6 juni 2000 te Luxemburg,2000, 789; 1 pak
          - 11 juni 2001 te Luxemburg,2001, 790; 1 pak
          - 3 december 2001 te Brussel,2001, 791; 1 pak
          - 7 maart 2002 te Brussel,2002, 792; 1 pak
          - 8 oktober 2002 te Luxemburg,2002, 793; 1 pak
          - Speciale vergadering te Lissabon.1999 - 2004, 794-796
            - 1999 - 2000 mrt., 794; 1 pak
            - 2000 apr. - juli, 795; 1 pak
            - Follow-up Lissabon strategie 2003,2003 - 2004, 796; 1 pak
          - Het opstellen van departementale standpunten inzake de sociale beleidsagenda.2000 - 2001, 797-798
            - 2000, 797; 1 pak
            - 2000 - 2001, 798; 1 pak
        - Stukken betreffende het leveren van bijdragen voor de vergaderingen van de Europese Top., 1999 - 2000; 799-802
          - 24 - 25 maart 1999 te Berlijn,1999, 799; 1 omslag
          - 3 - 4 juni 1999 te Keulen,1999, 800; 1 pak
          - 19 - 20 juni 2000 te Feira,2000, 801; 1 pak
          - 7 - 8 december 2000 te Nice,2000, 802; 1 pak
        - Stukken betreffende het departementaal overleg over het bezoek van de Belgische speciale afgezant Briet aan minister Vermeend ter voorbereiding van de Europese Sociale Agenda, vast te stellen op de Europese Top te Nice., 2000; 803; 1 omslag
        - Vergaderstukken van het Comité voor de Werkgelegenheid in 2000 (The Employment Committee (EMCO))., 804-805
          - 2000 jan. - mei, 804; 1 pak
          - 2000 juni - dec., 805; 1 pak
        - Stukken betreffende de bijeenkomst van de Informele Raad voor Gelijke Behandeling en Sociale Zekerheid van 21 - 23 januari 2001 te Norrköpping in Zweden., 2000 - 2001; 806-807
          - 2000 - 2001, 806; 1 pak
          - 2001, 807; 1 omslag
        - Stukken betreffende het adviseren van de minister over diverse onderwerpen voor de vergadering van de gecombineerde Raad van Ministers/EG voor telecommunicatie en werkgelegenheid op 15 - 17 februari 2001te Lulea in Zweden., 2000 - 2001; 808; 1 pak
        - Vergaderstukken van de Raad voor de Werkgelegenheid, Sociaal Beleid, Volksgezondheid en Consumentenzaken (WSBVC)., 2001 - 2005; 809-846
          - Algemeen overleg.2001 - 2005, 809-827
            - 22 februari 2001 ter voorbereiding van de Sociale Raad van 6 maart 2001 te Stockholm,2001, 809; 1 omslag
            - 6 maart 2001 ter voorbereiding van de Sociale Raad van 23 - 24 maart 2001 te Stockholm,2001, 810; 1 pak
            - 7 juni 2001 ter voorbereiding van de Sociale Raad van 11 juni 2001 te Göteborg,2001, 811; 1 omslag
            - 4 oktober 2001 ter voorbereiding van de Sociale Raad van 8 oktober 2001 te Luxemburg,2001, 812; 1 omslag
            - 29 november 2001 ter voorbereiding van de Sociale Raad van 3 - 12 december 2001,2001, 813; 1 omslag
            - 26 september 2002 ter voorbereiding van de Sociale Raad van 7 - 8 oktober 2002 te Luxemburg,2002, 814; 1 omslag
            - 21 november 2002 ter voorbereiding van de Sociale Raad van 2 - 3 december 2002,2002 - 2003, 815; 1 omslag
            - 18 februari 2003 ter voorbereiding van de Sociale Raad van 6 maart 2003 te Brussel,2003, 816; 1 omslag
            - 22 mei 2003 ter voorbereiding van de Sociale Raad van 2 - 3 juni 2003 te Luxemburg.2003, 817-818
              - 2003, 817; 1 pak
              - 2003, 818; 1 pak
            - 27 november 2003 ter voorbereiding van de Sociale Raad van 1 - 2 december 2003 te Brussel,2003, 819; 1 pak
            - 17 februari 2004 ter voorbereiding van de Sociale Raad van 4 maart 2004 te Brussel,2004, 820; 1 pak
            - 30 september 2004 ter voorbereiding van de Sociale Raad van 4 oktober 2004 te Luxemburg,2004, 821; 1 omslag
            - 2 maart 2005 ter voorbereiding van de Sociale Raad van 3 maart 2006 te Brussel.2005, 822-823
              - 2005 jan. - feb., 822; 1 pak
              - 2005 feb. - mrt., 823; 1 pak
            - 31 mei 2005 ter voorbereiding van de Sociale Raad van 2 - 3 juni 2005 te Luxemburg,2005, 824; 1 pak
            - Het formuleren van Nederlandse standpunten inzake bijeenkomsten van de Raad voor de Werkgelegenheid, Sociaal Beleid, Volksgezondheid en Consumentenzaken (WSBVC),2004, 825; 1 omslag
            - Overleg ter voorbereiding van de Macro-economische dialoog op 6 december in het kader van de Sociale Raad te Brussel,2004, 826; 1 omslag
            - Stukken betreffende het algemene overleg met de Tweede Kamer over de Raad voor de Werkgelegenheid, Sociaal Beleid, Volksgezondheid en Consumentenzaken (WSBVC),2004, 827; 1 omslag
          - Gewoon overleg.2001 - 2004, 828-844
            - 8 oktober 2001 te Luxemburg,2001, 828; 1 pak
            - 18 - 20 januari 2002 te Burgos, Spanje,2001 - 2002, 829; 1 pak
            - 3 juni 2002 te Luxemburg.2002, 830-831
              - 2002, 830; 1 pak
              - 2002, 831; 1 omslag
            - 11 - 13 juli 2002 te Kolding, Denemarken,2001 - 2002, 832; 1 pak
            - 2 en 3 december 2002 te Brussel,2002, 833; 1 pak
            - 6 maart 2003 te Brussel,2003, 834; 1 pak
            - 2 - 3 juni 2003 te Luxemburg,2003, 835; 1 pak
            - 20 oktober 2003 te Luxemburg,2003, 836; 1 pak
            - 1 december 2003 te Brussel,2003, 837; 1 pak
            - 4 en 5 maart 2004 te Brussel.2004, 838-840
              - 2004, 838; 1 pak
              - 2004, 839; 1 pak
              - Voorbereiding van de deelname van minister De Geus aan de bilaterale ontmoeting op 3 - 4 maart 2004 te Brussel met enkele Europese collegae ter voorbereiding van de vergadering van de Raad voor Werkgelegenheid, Sociaal Beleid, Volksgezondheid en Consumentenzaken (WSBVC),2004, 840; 1 omslag
            - 1 en 2 juni 2004 te Luxemburg.2004, 841-842
              - 2004, 841; 1 pak
              - 2004, 842; 1 omslag
            - 4 oktober 2004 te Luxemburg,2004, 843; 1 pak
            - 6 en 7 december 2004 te Brussel,2004, 844; 1 pak
          - Informele Raad van de WSBVC in Griekenland en Italië.2003, 845-846
            - 23 - 25 januari 2003 te Nafplio,2003, 845; 1 omslag
            - 10 - 12 juli 2003 te Varese,2003, 846; 1 omslag
        - Stukken betreffende de organisatie en voorbereiding van een vergadering van de Informele Raad voor de Werkgelegenheid en Sociaal Beleid op 6 - 9 juli 2004 te Maastricht., 2002 - 2004; 847; 1 pak
        - Stukken betreffende deelname aan de Tripartiete Sociale Top op 4 november 2004 te Brussel., 848; 1 omslag
          De top bestaat uit vertegenwoordigers op het hoogste niveau van het fungerende voorzitterschap en de twee volgende voorzitterschappen van de Raad, de Commissie en de sociale partners.
        - Stukken betreffende de voorbereiding van de Europese Top op 27 en 28 oktober 2005 te Londen., 849; 1 omslag
      - Europese Commissie, 2.3.2.03
        - Stukken betreffende het interdepartementale overleg over het Actieprogramma Gelijke Kansen voor de Vrouw van de Europese Commissie., 1985 - 1995; 850-852
          - 1985 - 1988, 850; 1 pak
          - 1989 - 1990, 851; 1 pak
          - 1991 - 1995, 852; 1 pak
        - Stukken betreffende de totstandkoming van wit- en groenboeken., 1993 - 2005; 853-871
          - Groenboek Europees Sociaal Beleid, reacties.1993 - 1994, 853-855
            - 1993 mrt. - okt., 853; 1 pak
            - 1993 nov. - 1994 apr., 854; 1 pak
            - 1994 mrt. - mei, 855; 1 pak
          - Witboek Groei en Werkgelegenheid, totstandkoming van het Nederlands verslag,1993 - 1994, 856; 1 pak
          - Groenboek Onderwijsopleiding- onderzoek inzake de belemmering voor transnationale mobiliteit, reacties.1993 - 1997, 857-858
            - 1993 - 1997 mei, 857; 1 pak
            - 1996 sep. - 1997, 858; 1 pak
          - Witboek Europees Sociaal Beleid, totstandkoming van het advies van de Sociaal-Economische Raad aan de minister.1994 - 1995, 859-860
            - Advies,1994 - 1995, 859; 1 pak
            - Bijlage,1994, 860; 1 deel
          - Witboek Europees Sociaal Beleid van de Europese Commissie, interdepartementaal overleg.1994 - 1995, 861-862
            - 1994 apr. - sep., 861; 1 pak
            - 1994 okt. - 1995, 862; 1 pak
          - Witboek (Delors) groei, concurrentievermogen en werkgelegenheid, interdepartementaal overleg, met Kamervragen,1995 - 1997, 863; 1 omslag
          - Groenboek Leven en Werken in de Informatiemaatschappij, leveren van bijdragen aan het Nederlands standpunt,1995 - 1998, 864; 1 pak
          - Witboek van de Europese Commissie inzake de uitsluiting van sectoren die uitgesloten waren bij de Richtlijn aanpassing arbeidstijden (93/104/EG).1995 - 1999, 865-866
            - 1995 - 1998, 865; 1 pak
            - 1999, 866; 1 pak
          - Groenboek Innovatie in het kader van de groei en het behoud van werkgelegenheid in de Europese Unie, interdepartementaal overleg,1996, 867; 1 omslag
          - Groenboek Partnerschap voor een nieuwe werkorganisatie, Nederlandse reacties,1997 - 1998, 868; 1 pak
          - Witboek European Governance, Nederlandse reacties,2001, 869; 1 omslag
          - Groenboek over een communautair terugkeerbeleid ten aanzien van personen die illegaal in de Europese Unie verblijven, totstandkoming,2002, 870; 1 omslag
          - Groenboek demografische ontwikkeling en solidariteit tussen de generaties, opstellen van een Kabinetsreactie,2005, 871; 1 omslag
        - Stukken betreffende de standpuntbepaling van het Ministerie van Sociale Zaken en Werkgelegenheid over het Sociaal Actieprogramma van de Europese Commissie., 1994 - 1997; 872; 1 pak
        - Stukken betreffende de Nederlandse reactie op de Commissie Mededeling inzake de Sociale Dialoog., 1996 - 1997; 873; 1 pak
        - Stukken betreffende de totstandkoming van mededelingen van de Europese Commissie., 1997 - 2004; 874-877
          - Mededelingen van de Europese Commissie inzake een actieplan voor het vrije verkeer voor werknemers,1997 - 1998, 874; 1 omslag
          - Mededeling over de nieuwe communautaire gezondheids- en veiligheidsstrategie 2002 - 2006, Nederlandse reacties,2002, 875; 1 omslag
          - Mededeling over immigratie, integratie en werkgelegenheid, departementaal overleg,2003, 876; 1 omslag
          - Mededeling over de herziening van de arbeidstijdenrichtlijn, Kabinetsreactie,2004, 877; 1 omslag
        - Stukken betreffende de uitvoering van Werkgelegenheidsrichtsnoeren van de Europese Commissie., 1998 - 2005; 878-879
          - Departementaal overleg en het overleg met de Tweede Kamer,1998 - 1999, 878; 1 pak
          - Het informeren van de minister van Sociale Zaken en Werkgelegenheid inzake de richtsnoeren voor groei en werkgelegenheid 2005 - 2008 (COM 2005),2005, 879; 1 omslag
        - Stukken betreffende het departementale overleg over het aftreden en de vernieuwing van de Europese Commissie., 1999; 880; 1 omslag
        - Stukken betreffende het instemmen met de voorstellen van de Europese Commissie inzake de modernisering van het Mededingingsrecht., 1999; 881; 1 omslag
        - Stukken betreffende het beantwoorden van vragen van de Europese Commissie., 2000 - 2004; 882-883
          - Vragen over het Nederlandse standpunt inzake verenigbaarheid van de Nederlandse Successiewet met de EG-regelgeving,2000 - 2003, 882; 1 omslag
          - Vragen over het Nederlandse standpunt inzake een arrest van de Hoge Raad dat de verzekerings- en premieplicht van gedetacheerde werknemers onverenigbaar zou zijn met het gemeenschapsrecht,2004, 883; 1 omslag
        - Stukken betreffende de bilaterale ontmoeting met de Europese Commissie over een joint report sociale insluiting., 2001; 884; 1 pak
        - Stukken betreffende het departementaal overleg over de bespreking van de minister van Sociale Zaken en Werkgelegenheid met commissaris Kroes van de Europese Commissie over grensoverschrijdende waardeoverdracht van pensioenen, de Kaderrichtlijn Diensten en de Lissabon Midterm Review., 2005; 885; 1 omslag
        - Stukken betreffende het informeren van de Europese Commissie over veranderingen in de Wet Werk en Inkomen naar Arbeidsvermogen (WIA) in het kader van de uniformiteit binnen de Europese Unie., 2005; 886; 1 omslag
      - Aanbevelingen, overeenkomsten, richtlijnen, verdragen en verordeningen, 2.3.2.04
        - Algemeen, 2.3.2.04.1
          - Stukken betreffende de implementatie en ingebrekestelling van EG-regelgeving in Nederland., 1987 - 2001; 887-892
            - 1987 - 1991, 887; 1 pak
            - 1992 - 1995, 888; 1 pak
            - 1992 - 1997, 889; 1 pak
            - 1999, 890; 1 omslag
            - 2000, 891; 1 pak
            - 2001, 892; 1 pak
          - Stukken betreffende het overleg inzake de besluitvormingsprocedure in het kader van voorstellen tot harmonisatie op sociaal terrein., 1990 - 1991; 893; 1 omslag
          - Stukken betreffende reacties op voorstellen van de Commissie Molitor, ingesteld om onderzoek te doen naar de deregulering en vereenvoudiging van de implementatie van de Europese regelgeving in de nationale regelgeving., 1994 - 1996; 894-896
            - 1994 - 1995 mei, 894; 1 pak
            - 1995 juni - sep., 895; 1 pak
            - 1995 okt. - 1996, 896; 1 pak
          - Stukken betreffende het voorstel voor een besluit 'Programma van de Gemeenschap op het gebied van veiligheid, hygiëne en gezondheidsbescherming op het werk', met actieprogramma 1996 - 2000., 1995 - 1998; 897; 1 pak
        - Verdragen, 2.3.2.04.2
          - Stukken betreffende het voeren van departementaal en interdepartementaal overleg inzake verdragen., 1984 - 1999; 898-905
            - Departementaal en interdepartementaal overleg over de Nederlandse steunmaatregelen in de arbeidsmarkt onder artikelen 92 en 93 van het EG-verdrag in de lidstaten.1984 - 1998, 898-901
              - 1984 - 1989, 898; 1 pak
              - 1990 - 1994, 899; 1 pak
              - 1995 - 1996, 900; 1 omslag
              - 1997 - 1998, 901; 1 pak
            - Departementaal overleg over de ingebrekestelling van artikel 169 van het EEG-verdrag inzake het recht op kinderbijslag voor werkloze kinderen van migrerende werknemers,1988 - 1989, 902; 1 omslag
            - Interdepartementaal overleg over het Franse memorandum over de sociale dimensie in handelsverdragen,1995, 903; 1 omslag
            - Overleg met het Ministerie van Economische Zaken over de notificatieverplichting inzake specifieke subsidies ingevolge artikel 25 van het Subsidieverdrag,1996 - 1999, 904; 1 omslag
            - Overleg met het Ministerie van Buitenlandse Zaken over de inventarisatie van de ontwikkelingen op sociaal gebied in EG-verband sinds de inwerkingtreding van het Verdrag van Amsterdam,1998 - 1999, 905; 1 pak
          - Stukken betreffende de totstandkoming en uitvoering van artikel 93 van het verdrag van Rome., 1989 - 1990; 906-907
            - Het leveren van wijzigingen voor de Wet Vermeend/Moor, houdende instelling van een steunregeling voor jongeren en langdurig werklozen,1989 - 1990, 906; 1 pak
            - Totstandkoming van het wetsontwerp loonkostenreductie op minimumniveau,1989 - 1990, 907; 1 omslag
          - Stukken betreffende het leveren van een bijdrage aan de toetredingsakte tot de Europese Unie van Spanje en Portugal., 1990 - 1991; 908; 1 omslag
          - Stukken betreffende de totstandkoming en goedkeuring van het op 7 februari 1992 te Maastricht tot stand gekomen Verdrag betreffende de Europese Unie met Protocollen (EPU-verdrag)., 909-911
            - 1992 feb. - juni, 909; 1 pak
            - 1992 sep. - nov., 910; 1 pak
            - 1992 jan, 1992, 911; 1 omslag
          - Stukken betreffende de onderhandelingen inzake de betrekkingen tussen de Europese Unie en Zwitserland inzake vrij verkeer van personen tussen de Europese Gemeenschap en haar lidstaten en Zwitserland., 1993 - 2001; 912-914
            - 1993 - 1995, 912; 1 pak
            - 1996 - 1997, 913; 1 pak
            - Beantwoording van vragen van de Vaste Kamercommissie voor Justitie over de goedkeuring van de overeenkomst inzake vrij verkeer van personen tussen de Europese Gemeenschap en haar lidstaten en Zwitserland,2000 - 2001, 914; 1 omslag
          - Stukken betreffende de formele toetreding van het Verenigd Koninkrijk tot het Sociaal Protocol in het kader van het Verdrag van Amsterdam., 1994 - 1997; 915-916
            - Advisering van de minister over de formele toetreding van het Verenigd Koninkrijk tot het Sociaal Protocol in het kader van het Verdrag van Amsterdam,1994 - 1997, 915; 1 omslag
            - Een gesprek van de Nederlandse ambassadeur te Londen met de Britse minister voor werkgelegenheid Michael Portillo over het Sociaal Protocol,1995, 916; 1 omslag
          - Stukken betreffende de uitbreiding van de Europese Unie., 1994 - 2004; 917-927
            - SZW-commentaar op de tweede concept-kabinetsnotitie op de EG-uitbreiding,1994 - 1998, 917; 1 pak
            - Departementaal overleg over de Nederlandse standpuntbepaling.1997 - 2003, 918-919
              - 1997 - 1998, 918; 1 pak
              - 2002 - 2003, 919; 1 pak
            - Uitbreiding van de Europese Unie en vrij verkeer van migrerende werknemers.1997 - 2004, 920-923
              - 1997 - 1999, 920; 1 pak
              - 2000, 921; 1 pak
              - 2001, 922; 1 pak
                Bevat Kamervragen.
              - 2003 - 2004, 923; 1 pak
            - Levering van een bijdrage aan het Nederlandse standpunt over de uitbreiding van de Europese Unie,2000 - 2001, 924; 1 omslag
            - Totstandkoming van het Nederlandse standpunt voor de toekomstige inrichting van de Europese Unie,2001, 925; 1 omslag
            - Beantwoording van Kamervragen over het toetredingsverdrag met nieuwe lidstaten in verband met het vrije verkeer van werknemers,2003, 926; 1 omslag
            - Departementaal overleg over de voorbereiding van conferenties met kandidaat-lidstaten,2003, 927; 1 pak
          - Stukken betreffende het leveren van een bijdrage aan de goedkeuringsprocedure van de Toelichtingsnota Baltische Staten., 1995; 928; 1 pak
          - Stukken betreffende het standpunt van het Ministerie van Sociale Zaken en Werkgelegenheid inzake de Europese aanbeveling betreffende de evenwichtige deelneming van mannen en vrouwen aan de besluitvorming., 1995 - 1996; 929; 1 pak
          - Stukken betreffende de totstandkoming van het Verdrag van Amsterdam inzake de start van het uitbreidingsproces van de Europese Unie., 1997 - 1998; 930-935
            - 1997 sep. - okt., 930; 1 pak
            - 1997 okt. - 1998 jan., 931; 1 pak
            - 1997 nov., 932; 1 pak
            - 1998 mrt. - sep., 933; 1 pak
            - Europese Intergouvernementele Conferentie (IGC) op 16 - 17 juni 1997 te Amsterdam,1997, 934; 1 pak
            - Goedkeuring van het ontwerpverdrag,1998, 935; 1 pak
          - Stukken betreffende het leveren van commentaar op een mogelijk bilateraal verdrag tussen de Europese Gemeenschap en Turkije op het terrein van de liberalisering van het dienstenverkeer., 1999; 936; 1 omslag
          - Vergaderstukken van de interdepartementale workshop in het kader van de Nederlandse inzet voor pre-accessiesteun aan kandidaat-lidstaten van de Europese Gemeenschap., 1999; 937; 1 pak
          - Stukken betreffende de inbreng van het Nederlandse standpunt inzake artikel 13 van het Verdrag van Amsterdam inzake non-discriminatie 2000., 1999 - 2000; 938-940
            - Adviesaanvraag ICER (Interdepartementale Commissie Europees Recht),1999 - 2000, 938; 1 pak
            - Voorstel voor een besluit van een communautair actieprogramma ter bestrijding van discriminatie 2001 - 2006 in het kader van artikel 13 van het Verdrag van Amsterdam over non-discriminatie,1999 - 2000, 939; 1 pak
            - Voorstel voor een richtlijn voor de tenuitvoerlegging van het beginsel van gelijke behandeling van personen ongeacht ras of etnische afstamming in het kader van artikel 13 van het Verdrag van Amsterdam over non-discriminatie,1999 - 2000, 940; 1 pak
          - Stukken betreffende het leveren van een bijdrage aan de evaluatie van het toetredingsbeleid van Midden Europese landen tot de Europese Unie., 2004; 941; 1 omslag
          - Stukken betreffende het leveren van een bijdrage aan de toetredingsonderhandelingen tot de Europese Unie van Turkije., 2004; 942; 1 pak
          - Stukken betreffende het leveren van richtlijnen inzake de samenwerking van de EU met Marokko in het Euro-mediterraan Akkoord., 2004; 943; 1 omslag
          - Stukken betreffende het departementale overleg over het referendum inzake de Europese Grondwet., 2005; 944; 1 omslag
        - Aanbevelingen, 2.3.2.04.3
          - Stukken betreffende het opstellen van het verslag inzake de tenuitvoerlegging van de Aanbeveling 82/635 EEG van de Raad van 13 december 1984 betreffende de bevordering van positieve acties voor vrouwen., 1987 - 1989; 945; 1 omslag
          - Stukken betreffende de totstandkoming van het verslag inzake de ontwikkeling van het Handynet-systeem (geautomatiseerd informatiesysteem betreffende gehandicaptenvraagstukken)., 1989 - 1994; 946; 1 pak
          - Stukken betreffende de ontwerpaanbeveling (92/443/EG) financiële participatie gebaseerd op artikel 235 van het EG-verdrag inzake aandeelhouderschap en financiële winstdeling werknemers., 1990 - 1992; 947; 1 pak
          - Stukken betreffende het standpunt van het Ministerie van Sociale Zaken en Werkgelegenheid inzake de EG-aanbeveling Werknemersparticipatie, met Kamervragen., 1992; 948; 1 omslag
          - Stukken betreffende het overleg met het Ministerie van Buitenlandse Zaken over de toepassing van de aanbeveling van de Europese Commissie inzake de bijwerking van de Europese lijst van beroepsziekten., 2002 - 2003; 949; 1 omslag
        - Akkoorden/overeenkomsten, 2.3.2.04.4
          - Stukken betreffende het overleg in de Europese Raad inzake de ontwerpconventie van de Internationale Arbeidsconferentie betreffende de preventie van industriële rampen., 1991 - 1993; 950; 1 omslag
          - Stukken betreffende de parlementaire goedkeuring van de associatieovereenkomsten tussen de Europese Gemeenschap en Polen, Hongarije en Tsjecho-Slowakije., 1991 - 1994; 951; 1 pak
          - Stukken betreffende de voorbereiding van samenwerkingsovereenkomsten tussen Rusland en de Europese Gemeenschap., 1992 - 1993; 952-953
            - 1992 - 1993 mei, 952; 1 pak
            - 1993 juni - nov., 953; 1 pak
          - Stukken betreffende de totstandkoming van de Europese Economische Ruimte Overeenkomst (EERO)., 1992 - 1994; 954-958
            - 1992, 954; 1 pak
            - 1992, 955; 1 pak
            - 1993, 956; 1 pak
            - 1993, 957; 1 pak
            - 1994, 958; 1 pak